【裁判字號】    97,訴,1989
【裁判日期】    970527
【裁判案由】    毒品危害防制條例
【裁判全文】
臺灣板橋地方法院刑事判決              97年度訴字第1989號
公  訴  人  臺灣板橋地方法院檢察署檢察官
被      告  乙○○
                    因另案於臺灣臺北監獄臺北分監執行中
上列被告因違反毒品危害防制條例案件，經檢察官提起公訴（97
年度毒偵字第2906號），被告於準備程序進行中就被訴事實為有
罪之陳述，本院合議裁定由受命法官獨任進行簡式審判程序並判
決如下：
    主  文
乙○○施用第一級毒品，累犯，處有期徒刑拾月；扣案之注射針
筒壹支沒收。
    事  實
一、乙○○曾因施用毒品案件，經本院以87年度毒聲字第2021號
    裁定送觀察勒戒後，認無繼續施用毒品之傾向，由臺灣板橋
    地方法院檢察署檢察官於民國88年2 月25日以88年度偵緝字
    第223 號處分不起訴確定；又因施用毒品案件，經本院以88
    年度毒聲字第6678號裁定送觀察勒戒後，認無繼續施用毒品
    之傾向，由同署檢察官於88年12月24日以88年度毒偵緝字第
    442 號處分不起訴確定；又因施用毒品案件，經本院以89年
    度易字第3416號判決處有期徒刑3 月確定，並經本院裁定令
    入戒治處所施以強制戒治，嗣因無繼續戒治之必要，經本院
    以90年度毒聲字第605 號裁定停止戒治，所餘戒治期間付保
    護管束，於90年7 月23日保護管束期滿，視為強制戒治執行
    完畢；復於91年間因施用毒品案件，經本院以91年度訴字第
    2070號判決應執行有期徒刑10月確定，並經本院裁定令入戒
    治處所施以強制戒治，嗣因無繼續戒治必要，經本院以92年
    度毒聲字第3167號裁定停止戒治，所餘戒治期間付保護管束
    ，於92年12月20日保護管束期滿，視為強制戒治執行完畢；
    又於94年間因施用毒品案件，經本院以94年度訴字第2811號
    判決應執行有期徒刑1 年確定，於96年4 月29日執行完畢；
    再於96年間因施用毒品案件，經本院以96年度訴字第4156號
    判決應執行有期徒刑1 年1 月確定（現在執行中）。詎其猶
    不知悔改，復基於施用第一級毒品海洛因之犯意，於97年3
    月11日23時許，在臺北縣蘆洲市○○路243 巷2 號4 樓住處
    ，以將海洛因摻礦泉水後置於一般醫療用注射針筒內皮下注
    射之方法，施用海洛因1 次，嗣乙○○於翌（12）日17時10
    分許，在臺北縣蘆洲市○○路132 巷10號前遇見警察，因心
    虛而將其所有、供施用海洛因所用之注射針筒1 支丟棄於地
    上，而為警查獲並扣得該注射針筒1 支。
二、案經臺北縣政府警察局蘆洲分局報請臺灣板橋地方法院檢察
    署檢察官偵查起訴。
    理  由
一、按「除被告所犯為死刑、無期徒刑、最輕本刑為三年以上有
    期徒刑之罪或高等法院管轄第一審案件者外，於前條第一項
    程序進行中，被告先就被訴事實為有罪之陳述時，審判長得
    告知被告簡式審判程序之旨，並聽取當事人、代理人、辯護
    人及輔佐人之意見後，裁定進行簡式審判程序。」刑事訴訟
    法第273 條之1 第1 項定有明文。本件被告所犯毒品危害防
    制條例第10條第1 項之施用第一級毒品罪，非屬最輕本刑為
    3 年以上有期徒刑之罪，且被告於本院97年5 月13日準備程
    序進行中，已就被訴之事實為有罪之陳述，經審判長告知被
    告簡式審判程序之旨後，被告及公訴人均同意改依簡式審判
    程序審理，本院合議庭乃依上揭規定，裁定本件由受命法官
    獨任進行簡式審判程序，合先敘明。
二、上揭事實，迭據被告乙○○於警詢、偵查及本院審理時自白
    不諱，且其於97年3 月12日為警查獲後採集之尿液檢體，經
    以酵素免疫分析法初驗、氣相層析質譜儀法複驗之結果，確
    呈嗎啡陽性反應，有臺北縣政府警察局蘆洲分局偵辦毒品案
    件尿液代碼對照表（代碼編號：I0000000）及臺灣檢驗科技
    股份有限公司出具之濫用藥物檢驗報告（報告編號：CH/200
    8/30413 號）各1 份在卷可憑，此外復有上開注射針筒1 支
    扣案可資佐證，足認被告之自白與事實相符。本案事證明確
    ，被告之犯行洵堪認定。
三、按海洛因係毒品危害防制條例第2 條第2 項第1 款規定之第
    一級毒品，依該條例第10條第1 項規定：「施用第一級毒品
    者，處六月以上五年以下有期徒刑」，又同條例第23條第2
    項復規定：「觀察、勒戒或強制戒治執行完畢釋放後，五年
    內再犯第十條之罪者，應依法追訴或裁定交付審理。」本件
    被告有事實欄所載曾因施用毒品案件，經觀察勒戒、強制戒
    治執行完畢、法院判處罪刑確定等紀錄，有臺灣高等法院被
    告前案紀錄表1 份在卷可考，被告於5 年內再施用海洛因，
    應依上揭規定追訴處罰。核被告施用海洛因之行為，係犯毒
    品危害防制條例第10條第1 項之施用第一級毒品罪；被告施
    用前後持有海洛因之低度行為，為施用之高度行為所吸收，
    不另論罪。又被告曾於94年間因施用毒品案件，經本院以94
    年度訴字第2811號判決應執行有期徒刑1 年確定，於96年4
    月29日執行完畢，有臺灣高等法院被告前案紀錄表1 份在卷
    可考，其於有期徒刑執行完畢後，5 年以內故意再犯本件法
    定刑為有期徒刑之罪，為累犯，應依法加重其刑。爰審酌被
    告迭次因施用毒品經觀察勒戒、強制戒治及法院判刑確定，
    仍不知戒除施用毒品之惡習，顯見其自制力薄弱，且漠視法
    紀，惟其犯行主要戕害自身健康，對社會治安危害非鉅，兼
    衡其犯罪之動機、目的、手段暨犯後坦承犯行、態度良好等
    一切情狀，量處如主文所示之刑。扣案之注射針筒1 支係被
    告所有、供施用海洛因所用之物，業據被告供明在卷，爰依
    刑法第38條第1 項第2 款宣告沒收。
據上論斷，應依刑事訴訟法第273 條之1 第1 項、第299 條第1
項前段，毒品危害防制條例第10條第1 項，刑法第11條前段、第
47條第1 項、第38條第1項第2款，判決如主文。
本案經檢察官甲○○提起公訴、由檢察官黃佳權到庭執行職務。
中    華    民    國    97    年    5     月    27    日
                  刑事第九庭  法  官  樊  季  康
以上正本證明與原本無異
如不服本判決應於送達後10日內向本院提出上訴狀
                              書記官  梁  宜  庭
中    華    民    國    97    年    6     月    3     日
附錄本案論罪科刑法條全文：
毒品危害防制條例第10條
施用第一級毒品者，處六月以上五年以下有期徒刑。
施用第二級毒品者，處三年以下有期徒刑。


司法院資訊處製作；財團法人民間司法改革基金會備份。
